# 租金收益权作价入股

提问人：wx_5a7ba5aecccd 时间：2020-03-17 08:05:26
甲企业与乙企业共同出资设立新公司丙，运营商场，甲企业以货币出资，乙企业以自己不动产的未来 20 年租金收益权作为无形资产出资，按照评估公司对 20 年租金收益权评估的公允价值作价入股。
请问：未来 20 年的租金收益权可以作为无形资产出资吗？能以评估价值作为出资吗？

回答人：chenyiwei
根据《公司登记管理条例》第十四条：股东的出资方式应当符合《公司法》第二十七条的规定，但是，股东不得以劳务、信用、自然人姓名、商誉、特许经营权或者设定担保的财产等作价出资。
此类租金收益权类似于上述特许经营权，不得作价出资。